【裁判字號】    95,訴,427
【裁判日期】    950526
【裁判案由】    毒品危害防制條例
【裁判全文】
臺灣士林地方法院刑事判決               95年度訴字第427號
公  訴  人  臺灣士林地方法院檢察署檢察官
被      告  甲○○
                    （另案於臺灣臺北監獄士林分監執行）
上列被告因違反毒品危害防制條例案件，經檢察官提起公訴（95
年度毒偵字第222 號），本院於訊問被告後，被告為有罪之陳述
，經合議庭裁定認為宜由受命法官獨任以簡式審判程序審理，並
判決如下：
    主  文
甲○○連續施用第一級毒品，處有期徒刑拾月。
    事  實
一、甲○○前因施用毒品案件，經臺灣臺北地方法院以89年度毒
    聲字第2989號裁定送觀察、勒戒後，認甲○○有繼續施用毒
    品之傾向，經同院以91年度毒聲字第2020號裁定令入臺北戒
    治所施以強制戒治1 年，嗣執行戒治屆滿3 月後，其成效經
    評定為合格，認無繼續戒治之必要，由同院以92年度毒聲字
    第1031號裁定停止戒治，所餘戒治期間付保護管束，惟於民
    國92年6 月25日出所後，又因違反保護管束事項情節重大，
    經同院以92年度毒聲字第1680號裁定撤銷停止戒治，並於93
    年8 月13日經檢察官指揮執行入戒治所執行其餘戒治處分，
    而於93年11月21日強制戒治期滿執行完畢。甲○○復因施用
    第1 級毒品海洛因案件，經臺灣士林地方法院檢察署檢察官
    提起公訴後，於94年8 月9 日經臺灣士林地方法院以94年度
    訴字第448 號判決判處有期徒刑7 月，並於94年9 月21日確
    定。詎甲○○未到案執行，為臺灣士林地方法院檢察署發佈
    通緝後，仍不知悔改，於93年11月21日強制戒治執行完畢釋
    放後5 年內，復基於施用第1 級毒品海洛因之概括犯意，自
    前開判決宣示後之94年8 月10日起，至同年11月30日下午1
    時止，連續在臺北縣三重市三重公園之廁所內，多次以針筒
    注射方式施用第1 級毒品海洛因，平均約2 、3 天施用一次
    ，嗣於94年12月2 日晚間9 時45分許，因前開通緝案為警在
    臺北市○○區○○路3 段248 號前緝獲，經警採其尿液送驗
    後，始悉上情。
二、案經臺北市政府警察局內湖分局報請臺灣士林地方法院檢察
    署檢察官偵查起訴。
    理  由
一、上揭犯罪事實，業經被告甲○○於偵查及本院審理時坦承不
    諱，且被告為警查獲後，其採集尿液檢體送臺灣檢驗科技股
    份有限公司以酵素免疫分析法及氣相層析質譜儀分析法檢驗
    結果，均呈鴉片及嗎啡陽性反應，此有臺灣檢驗科技股份有
    限公司94年12月8 日濫用藥物尿液檢驗報告1 份附卷可稽，
    足徵被告前開施用第1 級毒品海洛因之自白與事實相符，堪
    予採信。按施用毒品經觀察、勒戒或強制戒治執行完畢釋放
    後，5 年內再犯毒品危害防制條例第10條之施用毒品罪者，
    檢察官應依法追訴，毒品危害防制條例第23條第2 項定有明
    文。查被告甲○○前因施用毒品案件，經臺灣臺北地方法院
    以89年度毒聲字第2989號裁定送觀察、勒戒後，認被告有繼
    續施用毒品之傾向，經同院以91年度毒聲字第2020號裁定令
    入戒治處所施以強制戒治1 年，嗣執行戒治屆滿3 月後，其
    成效經評定為合格，認無繼續戒治之必要，由同院以92年度
    毒聲字第1031號裁定停止戒治，所餘戒治期間付保護管束，
    惟於92年6 月25日出所後，又因違反保護管束事項情節重大
    ，經同院以92年度毒聲字第1680號裁定撤銷停止戒治，並於
    93年8 月13日經檢察官指揮執行入戒治所執行其餘戒治處分
    ，而於93年11月21日強制戒治期滿執行完畢，此有臺灣高等
    法院被告前案紀錄表1 份在卷可按，從而被告於觀察、勒戒
    及強制戒治執行完畢釋放後，5 年內再犯本件連續施用第1
    級毒品之罪，堪以認定。故本件事證明確，被告犯行洵堪認
    定，應予依法論科。另被告雖於本院審理時自承從94年4 、
    5 月即開始施用第1 級毒品海洛因，惟被告前因施用第1 級
    毒品海洛因，業經本院於94年8 月9 日以94年度訴字第448
    號判決判處有期徒刑7 月，並於同年9 月21日確定，則被告
    前案確定判決之既判力應及於該案第1 審宣示判決之日即94
    年8 月9 日前之犯行，其於此日期之後之施用海洛因犯行，
    因非前案確定判決效力所及，本院自應予以審理，附此敘明
    。
二、核被告甲○○所為，係犯毒品危害防制條例第10條第1 項之
    施用第1 級毒品罪。被告為施用毒品海洛因而持有毒品海洛
    因，其持有之低度行為皆為施用之高度行為所吸收，均不另
    論以持有毒品罪。又被告前後多次施用毒品海洛因之犯行，
    時間緊接，所犯係構成要件相同之罪名，顯係基於概括犯意
    反覆為之，為連續犯，應依刑法第56條之規定以1 罪論，並
    加重其刑。又公訴意旨雖僅敘及被告於94年11月30日下午1
    時許有施用第1 級毒品海洛因之犯行，而未記載被告於94年
    8 月10日起多次施用第1 級毒品海洛因之犯行，然此部分與
    已起訴論罪之犯行間具有連續犯之裁判上一罪關係，應為起
    訴效力所及，本院自應併予審究。爰審酌被告前曾有施用毒
    品紀錄，經觀察、勒戒及強制戒治後，仍無法戒除其毒癮，
    復於前案判決後未到案執行期間仍一再施用海洛因，足見其
    深陷毒癮而難以自拔，並考量其犯罪動機、施用毒品頻率、
    次數，暨犯罪後坦承犯行等一切情狀，量處如主文所示之刑
    ，以資懲儆。
據上論斷，應依刑事訴訟法第273 條之1 第1 項、第299 條第1
項前段，毒品危害防制條例第10條第1 項，刑法第11條前段、第
56 條 ，判決如主文。
本案經檢察官邱智宏到庭執行職務。
中    華    民    國    95    年    5     月    26    日
                  刑事第七庭法  官  王俊雄
以上正本證明與原本無異。
如不服本判決，應於判決送達後10日內，向本院提出上訴狀。
                            書記官  許秋莉
中    華    民    國    95    年    5     月    30    日
附錄本案論罪科刑法條：
毒品危害防制條例第10條
施用第一級毒品者，處 6 月以上 5 年以下有期徒刑。


司法院資訊處製作；財團法人民間司法改革基金會備份。
